臺灣臺南地方法院刑事判決
110年度訴字第871號
公  訴  人  臺灣臺南地方檢察署檢察官
被      告  譚又華




選任辯護人  蘇正信律師
上列被告因違反毒品危害防制條例案件，經檢察官提起公訴（11
0年度偵字第14663號），本院判決如下：
    主  文
譚又華犯如附表「罪名與宣告刑」欄所示各罪，共陸罪，各處如
附表「罪名及宣告刑」欄所示之刑。應執行有期徒刑捌年。
未扣案之販毒所得共新臺幣參拾壹萬肆仟元沒收，於全部或一部
不能沒收或不宜執行沒收時，追徵其價額。
    犯罪事實
一、譚又華明知甲基安非他命係主管機關公告查禁之第二級毒品
    ，不得販賣，竟基於販賣第二級毒品甲基安非他命以營利之
    犯意，使用iPhone廠牌行動電話（搭配門號0000000000號）
    下載通訊軟體LINE，作為毒品交易之聯絡工具，分別於如附
    表所示之時間，在附表所示之地點，以附表所示之交易價格
    及方式，販賣甲基安非他命與附表所示之人。
二、案經本署檢察官指揮臺南市政府警察局第六分局報告臺灣臺
    南地方檢察署檢察官偵查起訴。
    理  由
壹、證據能力
    按被告以外之人於審判外之陳述，雖不符刑事訴訟法第159
    條之1至之4之規定，而經當事人於審判程序同意作為證據，
    法院審酌該言詞陳述或書面陳述作成時之情況，認為適當者
    ，亦得為證據；當事人、代理人或辯護人於法院調查證據時
    ，知有第159條第1項不得為證據之情形，而未於言詞辯論終
    結前聲明異議者，視為有前項之同意，刑事訴訟法第159條
    之5定有明文。查本案以下所引用屬傳聞證據性質之證據，
    被告及其辯護人於本院準備程序中、審理時表示同意有證據
    能力（見本院卷第51頁、第56頁、第124頁、第165頁），本
    院審酌該證據作成之情況，認均無不適當情事，依刑事訴訟
    法第159條之5規定，均有證據能力。
貳、實體部分
一、上揭犯罪事實，業據被告於本院審理時坦承不諱（見本院卷
    第160頁），核與證人吳松林、陳冠宇於偵查中之證述情節
    相符，並有被告與證人吳松林LINE對話紀錄截圖4張、證人
    吳松林匯款紀錄截圖6張、被告所有之中國信託商業銀行帳
    號000000000000號帳戶交易明細1份、被告與證人陳冠宇LIN
    E對話紀錄截圖15張、被告上開手機中與證人陳冠宇之LINE
    對話紀錄翻拍照片28張，及被告所犯臺灣嘉義地方法院109
    年度訴字第472號違反毒品危害防制條例案件（下稱前案）
    警詢筆錄1份在卷可稽，足認被告之自白與事實相符，堪以
    採信。
二、按甲基安非他命為毒品危害防制條例第2條第2項第2款所定
    之第二級毒品，禁止非法持有、施用及販賣。另按販賣毒品
    之所謂販賣行為，須行為人主觀上有營利意圖，且客觀上有
    販入或賣出毒品行為，即足構成，至於實際上是否已經獲利
    ，以及所獲之利益是否為現金，均非所問（最高法院93年度
    台上字第1651號、99年度台上字第6007號刑事判決意旨參照
    ）。查被告於本院審理時供稱其販賣毒品可從中賺取價差乙
    情（見本院卷第161頁）；復參以近年來因濫用毒品，危害
    國民健康與社會安定日益嚴重，治安機關對於販賣或施用毒
    品之犯罪行為，無不嚴加查緝，各傳播媒體對於政府大力掃
    毒之決心亦再三報導，我國法律對於販賣第二級毒品罪之處
    罰極重，被告衡情當無甘冒重典，販入甲基安非他命後，再
    以販入之同一價格與數量，甚至低於原價轉售予購買毒品者
    之理，堪認被告主觀上確有營利之意圖。綜上，本案事證明
    確，被告上揭犯行堪以認定，應依法論罪科刑。
三、新舊法比較
    按行為後法律有變更者，適用行為時之法律，但行為後之法
　　律有利於行為人者，適用最有利於行為人之法律，刑法第2
　　條第1項定有明文。查被告於為如附表編號1至6所示行為後
    ，毒品危害防制條例第4條第2項業於民國109年7月15日修正
    施行。毒品危害防制條例第4條第2項修正前原規定：「製造
    、運輸、販賣第二級毒品者，處無期徒刑或7年以上有期徒
    刑，得併科新臺幣1千萬元以下罰金。」修正後則規定為：
    「製造、運輸、販賣第二級毒品者，處無期徒刑或十年以上
    有期徒刑，得併科新臺幣一千五百萬元以下罰金。」經新舊
    法比較，修正後之條文既提高法定刑，自以修正前之規定較
    有利於被告，是本案應適用修正前之規定。
四、論罪科刑
(一)核被告就附表編號1至6所為，均係犯修正前毒品危害防制條
    例第4條第2項之販賣第二級毒品罪。被告歷次持有第二級毒
    品甲基安非他命之低度行為，為其後各次販賣之高度行為所
    吸收，均不另論罪。被告上開所犯各罪（共6罪），犯意各
    別，行為互殊，應予分論併罰。
(二)被告之辯護人雖為被告請求依刑法第59條規定酌減其刑，惟
    按刑法第59條規定犯罪情狀可憫恕者，得酌量減輕其刑，固
    為法院依法得自由裁量之事項，然非漫無限制，必須犯罪另
    有特殊之原因與環境，在客觀上足以引起一般同情，認為即
    予宣告法定低度刑期尤嫌過重者，始有其適用。是為此項裁
    量減刑時，必須就被告全部犯罪情狀予以審酌在客觀上是否
    有足以引起社會上一般人之同情，而可憫恕之情形，並於判
    決理由內詳加說明，始稱適法（最高法院88年度台上字第66
    83號判決意旨可參）。查本案被告所犯販賣第二級毒品罪之
    法定刑為「無期徒刑或7年以上有期徒刑，得併科新臺幣1千
    萬元以下罰金。」被告自警詢時、偵查中至本院進行2次準
    備程序均矢口否認犯行，迄至審判期日始坦承犯行，犯後態
    度並非良好。又參以目前毒品濫用問題日益嚴重，影響社會
    治安，且破壞社會安定秩序，社會上一般人對於販毒者均深
    感厭惡，被告於本案所販賣甲基安非他命之數量及價格均非
    低，是依被告之犯罪情節及犯後態度，以上開條文規定之刑
    度論處，在客觀上難認具有足以引起社會上一般人之同情，
    而可憫恕之情形，自不符適用刑法第59條規定酌減其刑之情
    形，至其於本院審理時坦承犯行之犯後態度已於後述量刑審
    酌併與考量。另被告之辯護人陳稱，被告於109年3月9日遭
    嘉義朴子分局查獲後，因警方以扣案手機中通訊軟體對話截
    圖先後移送販毒案件，本案已是第四案，前三案總刑期已達
    13年6個月，警方原可一次移送案件，卻分四案處理，造成
    被告量刑不公乙情，惟此節應屬日後被告得否依刑法第50條
    、第51條定應執行刑及所定應執行刑之刑度問題，難認被告
    犯本案之罪具有特殊之原因與環境，自無從據為援引刑法第
    59條規定酌減其刑之理由，附此敘明。
(三)爰審酌被告基於營利意思販賣第二級毒品甲基安非他命之行
    為，不僅影響社會治安，更助長他人沈湎毒癮惡習，自有可
    責；兼衡其年紀、素行（前因多次犯販賣第二級毒品罪，分
    別經法院判處罪刑確定，詳卷附臺灣高等法院被告前案記錄
    表）、各次販賣毒品之數量、價格、販賣對象，及智識程度
    （大學肄業）、家庭（未婚、與母親同住）、經濟狀況【職
    業為夜市攤販，每月收入約新臺幣（下同）3萬元】 ，暨於
    本院審理時坦承犯行之態度等一切情狀，分別量處如主文所
    示之刑；另審酌被告所犯販賣第二級毒品罪，各罪質相同，
    且犯罪之時間、地點相近、方式相類、對象共二人等情，定
    其應執行之刑如主文所示。
五、沒收
(一)按「犯第4條至第9條、第12條、第13條或第14條第1項、第2
    項之罪者，其供犯罪所用之物，不問屬於犯罪行為人與否，
    均沒收之。」毒品危害防制條例第19條第1項定有明文。又
    按「（第1項）犯罪所得，屬於犯罪行為人者，沒收之。但
    有特別規定者，依其規定。（第3項）前二項之沒收，於全
    部或一部不能沒收或不宜執行沒收時，追徵其價額。」刑法
    第38條之1第1項、第3項分別定有明文。
(二)經查：
　⒈未扣案如附表編號1至6所示各次販毒所得共31萬4千元（計算
    式：7萬6千元＋7萬2千元＋4萬2千元＋11萬元＋7千元＋7千元＝31
    萬4千元），均係屬於被告之犯罪所得，應依刑法第38條之1
    第1項前段、第3項之規定諭知沒收，於全部或一部不能沒收
    或不宜執行沒收時，追徵其價額。
　⒉另被告使用iPhone廠牌行動電話1支（含門號0000000000號si
    m卡1張）下載LINE通訊軟體供聯繫本案販毒之用，業於前案
    為警扣押，且經臺灣嘉義地方法院109年度訴字第472號判決
    諭知沒收及執行完畢，有上開判決及臺灣嘉義地方檢察署檢
    察官扣押（沒收）物品處分命令各1份在卷可稽（見本院卷
    第21頁、第89頁），即無庸再於本案諭知沒收。
據上論斷，應依刑事訴訟法第299條第1項前段，毒品危害防制條
例第4條第2項（修正前），刑法第2條第1項前段、第11條前段、
第51條第5款、第38條之1第1項前段、第3項，判決如主文。
本案經檢察官紀芊宇提起公訴，檢察官粟威穆到庭執行職務。
中　　華　　民　　國　　111 　年　　9 　　月　　29　　日
　　　　　　　　　刑事第十庭  審判長法  官  陳金虎
　　　　　　　　　                  法  官  王鍾湄   
　　　　　　　　　                  法　官　陳鈺雯
以上正本證明與原本無異。
如不服本判決應於收受送達後20日內向本院提出上訴書狀，並應
敘述具體理由。其未敘述上訴理由者，應於上訴期間屆滿後20日
內向本院補提理由書( 均須按他造當事人之人數附繕本) 「切勿
逕送上級法院」。
                                    書記官  洪儀珊　
中　　華　　民　　國　　111 　年　　9 　　月　　30　　日
附錄論罪科刑法條
修正前毒品危害防制條例第4條第2項
製造、運輸、販賣第二級毒品者，處無期徒刑或七年以上有期徒
刑，得併科新臺幣1千萬元以下罰金。

附表
編號 交易對象 交易時間 （民國） 交易地點 交易價格(新臺幣) 交易毒品種類及數量 交易方式 罪名及宣告刑 1 吳松林 109年6月4日18時許 臺南市○○區○○○路00巷00弄00號2樓譚又華租屋處 7萬6千元 甲基安非他命2台兩 譚又華當場將甲基安非他命交與吳松林，吳松林先交付現金5萬元與譚又華，嗣將尾款2萬6千元匯款至譚又華所有之中國信託商業銀行帳號000-000000000000號帳戶（下稱中國信託帳戶）。 譚又華犯販賣第二級毒品罪，處有期徒刑柒年伍月。 2 吳松林 109年6月8日4時許 高雄市○○區○○路000巷0號2樓之2 7萬2千元 甲基安非他命2台兩 譚又華當場將甲基安非他命交與吳松林，吳松林將7萬2千元匯款至譚又華上開中國信託帳戶。 譚又華犯販賣第二級毒品罪，處有期徒刑柒年肆月。 3 吳松林 109年6月26日10時許 臺南市南區文南路與文南三街路口附近 4萬2千元 甲基安非他命1台兩 譚又華當場將甲基安非他命交與吳松林，吳松林將4萬2千元匯款至譚又華上開中國信託帳戶。 譚又華犯販賣第二級毒品罪，處有期徒刑柒年參月。 4 吳松林 109年7月1日12時許 臺南市○○區○○路0段000號3樓 11萬元 甲基安非他命3台兩 譚又華當場將甲基安非他命交與吳松林，吳松林當場交付現金11萬元與譚又華。 譚又華犯販賣第二級毒品罪，處有期徒刑柒年陸月。 5 陳冠宇 109年2月25日19時51分許 臺南市北區聖功女中後門附近空地 7千元 甲基安非他命1包 譚又華當場將甲基安非他命交與陳冠宇，陳冠宇當場交付現金7千元與譚又華。 譚又華犯販賣第二級毒品罪，處有期徒刑柒年貳月。 6 陳冠宇 109年2月29日22時57分許 臺南市永康區中華西街附近彩卷行 7千元 甲基安非他命1包 譚又華當場將甲基安非他命交與陳冠宇，陳冠宇當場交付現金7千元與譚又華。 譚又華犯販賣第二級毒品罪，處有期徒刑柒年貳月。